

COMPETENCE PROFESSIONNELLE

Data Science Actuariat Risk Management Gestion de projet

COMPETENCES TECHNIQUES

Python(Pandas, Scikit-learn, XGBoost, Shap, Dask, Plotly, Seaborn, Django, Sqlite...) JupyterLab, Git, VS Code, PyCharm AWS framework HTML, CSS, JavaScript, Node, React MongoDB, Mongoose SAS Office, VBA

QUALITES

Esprit critique Creativité Adaptabilité Communication Pragmatisme Esprit d'equipe

LANGUES

French (native) English (fluent) Italian (fluent)

CONTACT

Phone: +33 783440188 E-mail: paulrousset@hotmail.fr

<u>Linkedin</u>

PAUL ROUSSET

DATA SCIENTIST

A PROPOS

Actuaire de formation converti Data Scientist, expert en analyse de données, modélisation statistique et machine learning avec python. Fort d'une expérience professionnelle de 13 ans dont 7 en Italie, je suis habitué à collaborer et communiquer sur des projets techniques de manière structurée et efficace avec tout type d'interlocuteurs. Je cherche une position de Data Scientist dans une entreprise innovante.

EXPERIENCE PROFESSIONNELLE

DATA SCIENTIST

Euler Hermes Italy - Milan |Oct 2018 - Dec 2021

- Developpement et maintenance de solutions de machine learning (Credit scoring, churn, propensity to purchase, prediction de pertes...)
- Coordinateur régional pour les projets de Data Science (Mediterrannée)
- Analyses statistiques ponctuelles

ACTUAIRE / RISK MANAGER

Euler Hermes Italy - Rome | Sep 2014 - Sep 2018

- Implementation des protocoles Solvency II dans la région Méditerrannée
- Définition et mise à jour des paramètres du modèle interne SII pour EH Italy
- Tarification de produits, analyses statistiques, calcul de reserves

ACTUAIRE / RISK MANAGER

Euler Hermes Group - Paris | Fev 2010 - Août 2014

- Calcul, reporting et suivi du ratio de solvabilité du groupe Euler Hermes
- Réferent groupe pour l'analyse des Risques de Marché, Crédit et de Reserve
- Implementation des protocoles Solvency II dans plusieurs business units
- Validations de modèles auprès de régulateurs français, allemand, suisses ...

DIPLÔMES

MASTER EN SCIENCES FINANCIERES ET ACTUARIELLES ISFA, Lyon | 2007 - 2009

LICENCE DE MATHÉMATIQUES

Université Lyon 1 / University of Birmingham (UK) | 2006

CERTIFICATIONS

Web Developer Udemy, 2022 Applied Data Science with Python University of Michigan, 2018

Data Scientist in Python Dataquest.io, 2019